【裁判字號】    99,抗,667
【裁判日期】    990729
【裁判案由】    聲請定應執行之刑
【裁判全文】
臺灣高等法院臺中分院刑事裁定           99年度抗字第667號
抗  告  人
即  受刑人    甲○○
上列抗告人因聲請定應執行之刑案件，不服臺灣臺中地方法院中
華民國99年6月30日裁定（臺灣臺中地方法院99年度聲字第2368
號），提起抗告，本院裁定如下：
    主  文
抗告駁回。
    理  由
一、本件抗告人即受刑人(下稱抗告人)甲○○抗告意旨略以：抗
    告人觸犯之有期徒刑分別為有期徒刑4月、2月又15日，原裁
    定定有期徒刑6月，固非無當，而本件雖不得易科罰金，但
    可聲請改服社會勞動役之方式代替入監服刑，為此請求將有
    期徒刑之執行改換成服勞動役之方式執行云云。
二、按數罪併罰，有2裁判以上者，依刑法第51條規定，定其應
    執行刑，又宣告多數有期徒刑者，於各刑中之最長期以上，
    各刑合併之刑期以下，定其刑期，但不得逾30年，刑法第53
    條、第51條第5款分別定有明文。復按執行刑之量定，係事
    實審法院之職權，本有自由裁量之餘地，原裁定所定執行刑
    ，倘未逾法定刑範圍，亦無明顯違背正義，要難指摘為不當
    （最高法院95年度臺抗字第549號判決意旨參照）。再按法
    律上屬於自由裁量之事項，有其外部性及內部性界限，並非
    概無拘束。依據法律之具體規定，法院應在其範圍選擇為適
    當之裁判者，為外部性界限；而法院為裁判時，應考量法律
    之目的，及法律秩序之理念所在者，為內部性界限。法院為
    裁判時，二者均不得有所踰越。在數罪併罰，有2裁判以上
    ，定其應執行之刑時，固屬於法院自由裁量之事項，然仍應
    受前揭外部性界限及內部性界限之拘束（最高法院80年度臺
    非字第473號判例、94年度臺非字第233號判決意旨參照）。
三、經查：
(一)抗告人甲○○先後犯如附表所列各罪，分別經本院及臺灣臺
    中地方法院判決判處如附表編號1至2所示之刑，有各該刑事
    判決在卷可稽。附表所示之罪既符合刑法第50條數罪併罰之
    規定，依刑法第51條第5款之規定，應於各刑中最長期之有
    期徒刑4月以上、各刑合併之有期徒刑6月又15日以下定其刑
    期，經檢察官聲請原審法院裁定定其應執行刑，原審法院定
    其應執行刑為有期徒刑6月，核與法律秩序之理念及法律目
    的之內部性界限無違，亦無違反比例原則之情，符合外部性
    界限及內部性界限。故原審法院所為定應執行刑之裁定，於
    法並無違誤，其此部分抗告為無理由。
(二)又抗告人於本案定應執行刑後之刑度並未逾有期徒刑6月，
    依99年1月1日公布施行之刑法第41條第1項、第3項及第8項
    規定之當然解釋（第8項規定，數罪併罰之數罪均得易科罰
    金或易服社會勞動，其應執行之刑逾6月者，亦適用之。故
    倘如應執行之刑未逾6月者，當然亦有適用之餘地），均符
    合易服社會勞動之規定，惟得否准予易服社會勞動，係屬檢
    察官就刑之執行之指揮事項，並非法院裁判量刑事項，併此
    敘明。
四、綜上所述，本件原審就抗告人所犯附表所列各罪，依檢察官
    聲請範圍予以定應執行刑為有期徒刑6月，並無不合。抗告
    意旨以上情請求本院撤銷原裁定，改諭知易服勞動役一節，
    自無理由，應予駁回。
據上論斷，應依刑事訴訟法第412條，裁定如主文。
中    華    民    國    99    年    7     月    29    日
            刑事第五庭  審判長法  官  趙  春  碧
                              法  官  何  秀  燕
                              法  官  林  宜  民
以上正本證明與原本無異。
如不服本裁定，得於收受送達後5日內向本院提出抗告書狀(須附
繕本)。
                              書記官  吳  雅  菁
中    華    民    國    99    年    7     月    29    日

司法院資訊處製作；財團法人民間司法改革基金會備份。
